臺灣臺南地方法院刑事判決　　　　　　　100年度易字第150號
聲　請　人　臺灣臺南地方法院檢察署檢察官
被　　　告　林文祥
上列被告因恐嚇取財等案件，經檢察官提起公訴（100年度偵字
193號），被告於本院準備程序進行中，先就被訴事實為有罪之
陳述，經本院裁定由受命法官獨任進行簡式審判程序審理，判決
如下：
    主  文
林文祥共同犯恐嚇取財罪，累犯，處有期徒刑捌月。
    事  實
一、林文祥前因犯妨害自由等案件，經本院法院97年度簡字第22
    06號判決，判處應執行有期徒刑4月確定，甫於民國98年1月
    9日易科罰金執行完畢。猶不知悔改，竟夥同年籍、姓名不
    詳綽號「破皮仔」之成年男子，分別騎乘機車各1輛，於99
    年8月15日上午8時許，在台南市○○區○○路1段27號前，
    將陳進卿所駕駛之車牌號碼2328－MM號廂型車攔下，林文祥
    先諉稱陳進卿之車輛差一點擦撞其機車，要其下車理論，陳
    進卿不從欲駕車離去，林文祥又以陳進卿之車輛輪胎壓到其
    腳部為由，再將陳進卿之車輛攔下，並要求賠償新台幣（下
    同）1萬元，陳進卿不從，林文祥旋與年籍、姓名不詳綽號
    「破皮仔」之成年男子，共同基於意圖為自己不法所有及毀
    損器物之犯意聯絡，由林文祥持機車大鎖擊破損壞陳進卿之
    車輛左後車窗玻璃，其右手掌則遭玻璃碎片割傷，血跡噴濺
    於左後車窗玻璃面上，陳進卿因遭砸車後心生畏懼，乃將身
    上現金新台幣（下同）2,000元交予林文祥，林文祥隨與綽
    號「破皮仔」之成年男子迅速騎乘機車逃離現場。嗣經陳進
    卿報警處理，經採集陳進卿車輛左後車窗玻璃面上之血跡噴
    點鑑驗，發現與林文祥之DNA-STR型別相同，因而循線查獲
    。
二、案經陳進卿訴由台南市政府警察局歸仁分局報請台灣台南地
    方法院檢察署檢察官偵查起訴。
    理  由
一、本案被告林文祥所犯刑法第346條第1項之恐嚇取財罪及同法
    第354條之毀損器物罪，並非死刑、無期徒刑或最輕本刑有
    期徒刑3年以上之罪，亦非高等法院管轄第一審案件，且於
    準備程序進行中，被告先就被訴事實為有罪之陳述（見本院
    卷第16頁背面），經告知被告簡式審判程序之旨，並聽取檢
    察官、被告之意見後，本院認為適宜進行簡式審判程序，是
    本案之證據調查，依刑事訴訟法第273條之2規定，不受同法
    第159條第1項、第161條之2、第161條之3、第163條之1及第
    164條至第170條規定之限制，合先敘明。
二、上開犯罪事實，迭據被告於警詢、偵查及本院準備程序、審
    理時坦承不諱，核與證人即告訴人陳進卿於警詢、偵查之證
    述情節相符，復有勘查採證同意書、刑案現場勘察紀錄表各
    1件、現場勘察照片16張、台南縣警察局99年11月17日南縣
    警鑑字第0992200951號鑑驗書1件在卷可稽（見警卷第7-13
    頁）。是被告上開自白與事實相符，堪以採信。本案事證已
    臻明確，被告犯行均堪認定，自應依法論科。
三、核被告所為，係係犯刑法第346條第1項之恐嚇取財罪及同法
    第354條之毀損器物罪。又被告與綽號「破皮仔」之成年男
    子，就上揭犯行，具有犯意聯絡及行為分擔，應依刑法第28
    條規定，論以共同正犯。再被告以一行為同時觸犯上開2罪
    ，為想像競合犯，應從一重之刑法第346條第1項恐嚇取財論
    處。另被告有如事實欄所載之前案科刑及執行紀錄，有卷附
    臺灣高等法院被告前案紀錄表一份可參，其受有期徒刑執行
    完畢，於5年以內故意再犯本案有期徒刑以上之罪，為累犯
    ，應依刑法第47條第1項規定，加重其刑。爰審酌被告前已
    有多項前案科刑及執行紀錄，素行不佳，且正值青壯之年，
    不思以正當勞務換取財物，竟於光天化日下，夥同他人隨機
    攔下用路人車輛，並以砸毀車輛玻璃窗之方式，恐嚇他人交
    付財物，犯罪手法惡劣，侵害民眾財產安全且嚴重影響社會
    治安，兼衡被告犯罪後坦承犯行，尚有悔意，暨檢察官當庭
    對被告求處如主文所示之刑等一切情狀，量處如主文所示之
    刑。此外，本件供被告犯罪所使用之機車大鎖1支，並未扣
    案亦無證據證明尚存在，且非違禁物，爰不為沒收之諭知，
    附此敘明。
據上論斷，應依刑事訴訟法第273條之1第1項、第299條第1項前
段，刑法第28條、第346條第1項、第354條、第55條第1項前段、
第47條第1項，刑法施行法第1條之1，判決如主文。
本案經檢察官詹尚晃到庭執行職務。
中    華    民    國   100    年    2     月    25    日
                刑事第二庭    法  官  張銘晃
以上正本證明與原本無異。
如不服本判決應於收受本判後十日內向本院提出上訴書狀，並應
敘述具體理由。如未敘述上訴理由者，應於上訴期間屆滿後二十
日內向本院補提理由書狀（均須按他造當事人之人數附繕本，切
勿逕送上級法院）。
                               書記官 鄭梅君
中    華    民    國   100    年    2     月    25    日
附錄本案論罪科刑法條全文：
刑法第346條
意圖為自己或第三人不法之所有，以恐嚇使人將本人或第三人之
物交付者，處 6 月以上 5 年以下有期徒刑，得併科 1 千元以
下罰金。
以前項方法得財產上不法之利益，或使第三人得之者，亦同。
前二項之未遂犯罰之。
刑法第354條
毀棄、損壞前二條以外之他人之物或致令不堪用，足以生損害於
公眾或他人者，處 2 年以下有期徒刑、拘役或 5 百元以下罰金
。